【裁判字號】    98,交聲,1368
【裁判日期】    981010
【裁判案由】    違反道路交通管理處罰條例聲明異議
【裁判全文】
臺灣桃園地方法院刑事交通事件裁定    98年度交聲字第1368號
原處分機關  交通部公路總局新竹區監理所桃園監理站
異  議  人  甲○○
上列受處分人因違反道路交通管理處罰條例聲明異議案件，對於
交通部公路總局新竹區監理所桃園監理站於民國98年5 月22日所
為之處分（桃監裁罰字第52-DB0000000號），聲明異議，本院裁
定如下：
    主  文
異議駁回。
    理  由
一、原處分意旨略以：異議人即受處分人甲○○駕駛車牌號碼3P
    －2888號自小客車（下稱系爭車輛），於民國98年3 月15日
    18時55分許，行經桃園縣大溪鎮○○路與埔頂路交叉路口，
    於員林路紅燈時左轉埔頂路，為桃園縣政府警察局大溪分局
    執行交通勤務員警舉發，並填製桃警局交字第DB0000000 號
    舉發違反道路交通管理事件通知單。嗣經原處分機關調查結
    果，認異議人確有前述交通違規行為，乃依道路交通管理處
    罰條例第53條第1 項，違反道路交通管理事件統一裁罰基準
    及處理細則第41條、第43條、第44條、第67條之規定，於98
    年5 月22日以桃監裁罰字第52-DB0000000號裁決書，裁處異
    議人罰鍰新臺幣（下同）2,700元，並記違規點數3點等語。
二、聲明異議意旨略以：其確實有於前揭時、地，駕駛系爭車輛
    行經員林路，因當日為假日，交通流量大，車輛魚貫而行，
    其排隊等待左轉埔頂路時，燈號原為綠燈，因難以左轉，只
    好等到紅燈出現空隙，跟著前車左轉，旋經執勤員警攔停。
    然該員警在埔頂路執勤，距離員林路100 公尺，根本無法看
    到員林路燈號，且其前車未受攔停，何以員警僅舉發其所駕
    駛車輛。爰依法聲明異議等語。
三、按汽車駕駛人，行經有燈光號誌管制之交岔路口闖紅燈者，
    處1,800 元以上5,400 元以下罰鍰，道路交通管理處罰條例
    第53條第1 項定有明文。又按汽車駕駛人有前開第53條規定
    之情形者，除依該條處罰鍰外，並予記違規點數3 點，同條
    例第63條第1 項第3 款亦有明文規定。
四、異議人固不否認有於前揭時、地駕駛系爭車輛，行經上開路
    口，以及其於員林路燈號顯示紅燈後左轉埔頂路的事實，惟
    以上開情詞置辯。然異議人經舉發自員林路紅燈左轉埔頂路
    等情，既經其自承屬實，且據證人即本件舉發員警王家宏於
    本院調查時具結證稱無誤，是其紅燈左轉之闖紅燈交通違規
    行為已可認定。再異議人雖聲請調閱路口監視攝影器錄影紀
    錄，然本件事證已臻明確，業經認定如上，此部份已無調查
    之必要。異議人雖辯稱以證人所在位置無法看到員林路上的
    燈號，然此據證人證稱：「我是桃園縣圳頂派出所員警，當
    日在埔頂路上的紅鱘汽車旅館前執行交通違規告發勤務，距
    離紅綠燈約有100 公尺，我所在位置，可以看到紅綠燈轉變
    情形，異議人是為了搶紅燈後出現的空隙，因此左轉，仍然
    是在紅燈的時候左轉到埔頂路上」、「（問：如果異議人在
    員林路紅燈左轉，他看的燈號，就你所在的位置看過去，是
    否看不見？）看不到，但是我是根據埔頂路的燈號，如果是
    正常狀況，員林路的燈號紅燈，埔頂路的燈號就是綠燈。」
    是以證人所在位置，仍可間接推知員林路的燈號，足以正確
    判斷員林路上闖紅燈之交通違規行為。證人雖係本件舉發員
    警，惟其到庭所陳述之上開舉發經過，尚無違反經驗或論理
    法則之處，且遍查本件卷存證據資料，無任何積極證據足以
    證明上開證人前揭所述係虛偽不實，亦無足可顯信上開證人
    陳述不可採信之品性或前科證據存在，是不得因上開證人為
    本件開單舉發異議人之員警，即遽予否認其上開證述之可信
    性。且警員執行公務時，本身即受有行政懲處責任之監督，
    到庭具結作證，更係以刑事責任擔保其證言之真實性。從而
    ，證人於本院調查時結證前情，應堪採信。至異議人辯稱其
    前車未受攔停，何以員警僅舉發其所駕駛車輛云云，言下之
    意，似意欲以其他人之違規情事，證立自己交通違規行為之
    正當性。惟縱使系爭車輛前方有其他車輛紅燈左轉，然闖紅
    燈本屬交通違規行為，自不能以先前他人違法行為主張免責
    ，否則豈不對於遵守交通規則之駕駛人有失公平？法諺有云
    ：「乾淨之手始得主張平等」，苟行政機關並無裁量逾越、
    濫用權限或違反不當聯結禁止原則而合法裁量，交通違規行
    為人不得純以他人之違規行為未遭舉發為由，而主張免責。
五、綜上所陳，異議人於前開時、地駕駛系爭車輛，行經上開設
    有燈光號誌管制之路口闖紅燈之交通違規行為，事證明確。
    原處分機關援引道路交通管理處罰條例第53條第1 項及第63
    條第1項第3款及違反道路交通管理事件統一裁罰基準表，裁
    罰異議人新臺幣2,700元，並記違規點數3點，核無不合，異
    議人猶執陳詞指摘原處分不當，非有理由，應予駁回。
六、據上論斷，依道路交通案件處理辦法第19條，裁定如主文。
中    華    民    國    98    年    10    月    10    日
                  刑事第十一庭  法  官  吳  宗  航
以上正本證明與原本無異。
如不服本裁定，應於裁定送達後5 日內向本院提出抗告狀。
                                書記官  鄭  乃  甄
中    華    民    國    98    年    10    月    16    日


司法院資訊處製作；財團法人民間司法改革基金會備份。
